【裁判字號】    98,訴,2266
【裁判日期】    990204
【裁判案由】    贈與稅
【裁判全文】
臺北高等行政法院裁定
                                      98年度訴字第2266號
                                  99年1 月28日辯論終結
原      告  甲○○
訴訟代理人  張文堂會計師
被      告  財政部臺灣省北區國稅局
代  表  人  乙○○（局長）
訴訟代理人  丙○○
上列當事人間贈與稅事件，原告不服財政部中華民國98年9 月7
日台財訴字第09800395510 號訴願決定（案號：第00000000號）
，提起行政訴訟，本院裁定如下：
    主  文
原告之訴駁回。
訴訟費用由原告負擔。
    理  由
一、按訴願之提起，應自行政處分達到或公告期滿之次日起30日
    內為之。提起訴願逾法定期間者，應為不受理之訴願決定。
    參照訴願法第14條第1 項、第77條第2 款之規定甚明。訴願
    逾期即未經合法之訴願程序，進而提起撤銷訴訟，不合撤銷
    訴訟之訴願前置要件，又不能補正，應依行政訴訟法第107
    條第1 項第10款裁定駁回之。又按「於應送達處所不獲會晤
    應受送達人時，得將文書付與有辨別事理能力之同居人、受
    雇人或應送達處所之接收郵件人員。」行政程序法第73條第
    1 項定有明文。
二、緣原告於民國（下同）93年3 月間以自己名義與紀玉枝簽訂
    坐落基隆市○○區○○段港口小段114-1 、114-33及114-60
    地號等3 筆土地（以下簡稱系爭土地）不動產買賣契約書，
    並開立支票支付土地款新臺幣（下同）414,792,800 元，嗣
    登記所有權予其配偶、子及女等5 人，涉及以贈與論，被告
    就贈與子、女部分核定贈與總額51,744,000元，贈與淨額43
    ,321,576元，應納稅額13,910,061元。原告不服，向被告申
    請復查，經被告以98年1 月12日北區國稅法二字第09800101
    29號復查決定書，決定變更核定贈與總額44,321,576元（公
    告土地現值258,720,000 ×402,892,800/ 414,792,800-配
    偶應有持分部分206,976,000 ），並註銷李冠賢自有資金部
    分扣除額7,422,424 元，維持原核定贈與淨額43,321,576元
    。另原核定通知書財產種類記載為「土地」，並於「所在地
    或名稱」欄載明系爭土地明細，應變更財產種類為「資金」
    ，並於「所在地或名稱」欄記載「出資為子、女等4 人購買
    基隆市○○區○○段港口小段114-1 、114- 33 及114-60地
    號土地」，原告仍表不服，提起訴願，遭決定不受理，遂向
    本院提起行政訴訟。
三、經查，原告於95年10月11日向被告申請復查，載明住址為「
    台北市○○區○○路1 段320 號9 樓」，有復查申請書在卷
    可稽( 見原處分卷第509 頁) 。被告按原告住所地寄送復查
    決定書，於98年1 月22日送達於原告，有經原告住所地之法
    蘭克福科技大樓管理委員會及管理員藍株潛簽名蓋章收受之
    掛號郵件簽收( 收據) 清單、被告交寄大宗掛號函件存根等
    件附卷可稽( 見原處分卷第549-550 頁) ，並為原告所不爭
     (見本院卷第49頁) ，惟陳稱: 「請求調閱管理委員會交付
    原告的文件」、「好像是98年2 月23日在管理委員會的辦公
    室發現的」等語( 見本院卷第49、68頁) 。依前揭行政程序
    法第73條第1 項規定，由受雇人代收應送達之文書即發生送
    達之效力，至該代收之受雇人何時轉交原告，在所不問。是
    計其提起訴願之期間，應自98年1 月23日起算。原告設址台
    北市，毋須扣除在途期間，至98 年2月21日（星期六）屆滿
    ，因該末日為星期六，依規定以次星期一( 即98年2 月23日
    ) 屆滿。原告遲至98年3 月11日始提起訴願，此有訴願書上
    所蓋收文日期可考( 見原處分卷第563 頁) ，早已逾訴願法
    定不變期間，訴願決定以其訴願已逾法定不變期間，不予受
    理，自無不合。原告復對之提起撤銷訴訟，依照前述規定與
    說明，亦非合法。原告之訴不合法，應予裁定駁回。另原告
    之訴既不合法，其實體上之主張本院即無從審酌，併此敘明
    。
四、依行政訴訟法第107 條第1 項第10款、第104 條、民事訴訟
    法第95條、第78條，裁定如主文。
中    華    民    國    99    年    2     月     4    日
                      臺北高等行政法院第七庭
                                審判長法  官  吳慧娟
                                      法  官  陳心弘
                                      法  官  林惠瑜
上為正本係照原本作成。
如不服本裁定，應於送達後10日內向本院提出抗告狀（須按他造
人數附繕本）。
中    華    民    國    99    年    2     月     4    日
                                      書記官  劉道文


司法院資訊處製作；財團法人民間司法改革基金會備份。
